臺灣新北地方法院板橋簡易庭小額民事判決
111年度板小字第2566號
原      告  新安東京海上產物保險股份有限公司

法定代理人  陳忠鏗  
訴訟代理人  謝京燁  
            羅天君  
被      告  林晉平  
上列當事人間請求侵權行為損害賠償事件，本院於中華民國111
年8月15日言詞辯論終結，判決如下：
    主      文
被告應給付原告新臺幣壹萬零肆佰玖拾捌元，及自民國一一一年
六月十日起至清償日止，按週年利率百分之五計算之利息。
原告其餘之訴駁回。
訴訟費用新臺幣壹仟元，其中新臺幣肆佰伍拾陸元由被告負擔，
餘由原告負擔。
本判決第一項得假執行。
    事實及理由
壹、程序部分：
    本件被告經合法通知，無正當理由未於言詞辯論期日到場，
    核無民事訴訟法第386條所列各款情形，爰依原告之聲請，
    由其一造辯論而為判決。
貳、實體部分：
一、原告主張：被告於民國109年10月15日11時38分許，駕駛車
    牌號碼000-000號普通重型機車（下稱A車），行經新北市○○
    區○○路00巷00號前處時，因支線道車未讓幹線道車先行之過
    失，碰撞原告所承保訴外人黃興兆所有並由訴外人黃聖崴駕
    駛之車牌號碼000-0000號之自用小客車（下稱系爭車輛）而
    肇事（下稱系爭事故），致系爭車輛車體受損（下稱系爭損
    害），而生修復費用新臺幣（下同）計23,000元(工資2,487
    元、烤漆7,980元、零件12,533元），原告依侵權行為、保
    險代位之法律關係請求被告給付上揭修復費用等語。並聲明
    ：被告應給付原告23,000元及自起訴狀繕本送達翌日起至清
    償日止，按週年利率5％計算之利息。
二、被告則未於言詞辯論期日到場，亦未提出書狀為何聲明或陳
    述。
三、得心證之理由：
㈠、按因故意或過失，不法侵害他人之權利者，負損害賠償責任
    ；汽車、機車或其他非依軌道行駛之動力車輛，在使用中加
    損害於他人者，駕駛人應賠償因此所生之損害，民法第 184
    條第 1項前段、第191條之2前段分別有明文。又被保險人因
    保險人應負保險責任之損失發生，而對於第三人有損失賠償
    請求權者，保險人得於給付賠償金額後代位行使被保險人對
    第三人之請求權，但其所請求之數額，以不逾賠償金額為限
    ，保險法第53條第1項亦有明定。次按物被毀損時，被害人
    除得依民法第196條請求賠償外，並不排除民法第213條至第
    215條之適用。依民法第196條請求賠償物被毀損所減少之價
    額，得以修復費用為估定之標準，但以必要者為限（例如：
    修理材料以新品換舊品，應予折舊）。被害人如能證明其物
    因毀損所減少之價額，超過必要之修復費用時，就其差額，
    仍得請求賠償，此有最高法院77年度第9次民事庭會議決議
    可資參照。
㈡、查，原告主張被告駕駛A車於上揭時地，因支線道車未讓幹線
    道車先行之過失，碰撞系爭車輛而生系爭事故，致生系爭損
    害，原告已賠付保險金23,000元等事實，業據其提出行照、
    駕照、道路交通事故當事人登記聯單暨初步分析研判表、統
    一發票、估價單、系爭車輛照片、賠償同意書等件為證（見
    本院卷17至35頁），且有新北市政府警察局三峽分局111年5
    月26日新北警峽交字第1113669234號函暨所附道路交通事故
    調查卷宗為憑（見本院卷第43至66頁），而被告對於原告主
    張之事實，既未於言詞辯論期日到場爭執，復未提出書狀答
    辯以供本院斟酌，依民事訴訟法第280條第3項準用同條第1
    項規定，即視同自認原告主張，堪認原告主張之上揭事實為
    真。
㈢、次查，系爭車輛因系爭事故支出修復費用共計23,000元(工資
    2,487元、烤漆7,980元、零件12,533元）等情，有估價表及
    發票等件在卷可稽（見本院卷第27至第33頁）。然系爭車輛
    之修復既以新零件更換被毀損之舊零件，則原告以估價單所
    示之修復費用作為損害賠償之依據，自應將零件折舊部分予
    以扣除。依行政院所頒固定資產耐用年數表及固定資產折舊
    率之規定，系爭車輛之耐用年數為5年，依定率遞減法每年
    折舊1000分之369，另依營利事業所得稅查核準則第95條第6
    項規提列折舊採用定率遞減法者，以1年為計算單位，其使
    用期間未滿1年者，按實際使用之月數相當於全年之比例計
    算之，不滿1月者，以1月計」，系爭車輛於107年7月出廠，
    有行車執照可稽（見本院卷第17頁），迄本件車禍發生時即
    109年10月15日，已使用2年3月，則零件扣除折舊後之修復
    費用估定為4,530元（計算式如附表），加計工資2,487元、
    烤漆7,980元，必要之修復費用應為14,997元（計算式為：4
    ,530元＋7,980元＋2,487元＝14,997元），是原告依侵權行為
    、保險代位之法律關係請求系爭車輛之必要修復費用為14,9
    97元，核屬有據；至原告逾此範圍之請求，則屬無據。
㈣、末按損害之發生或擴大，被害人與有過失者，法院得減輕賠
    償金額，或免除之，民法第217條第1項定有明文。且基於過
    失相抵之責任減輕或免除，法院對於賠償金額減至何程度，
    應斟酌雙方原因力之強弱與過失之輕重以定之（最高法院99
    年度台上字第1580號判決）。本院審酌系爭事故肇事經過及
    原因力之強弱，認被告騎乘A車，行經無號誌交岔路口，遇
    劃有停字標線路口，支線道車未讓幹線道車先行；訴外人黃
    聖崴駕駛系爭車輛行經無號誌交岔路口未減速慢行，皆為肇
    事原因，有道路交通事故現場初步分析研判表可稽（見本院
    卷第25頁），堪認訴外人黃聖崴就系爭損害，亦與有過失。
    綜上各情，本院認訴外人黃聖崴應負擔30％之過失責任為適
    當，據此折算被害人與有過失之比例後，本件原告得請求被
    告賠償之金額為10,498元（計算式：14,997元70％＝10,498
    元，元以下四捨五入）。
四、末按給付無確定期限者，債務人於債權人得請求給付時，經
    其催告而未為給付，自受催告時起，負遲延責任。其經債權
    人起訴而送達訴狀，或依督促程序送達支付命令，或為其他
    相類之行為者，與催告有同一之效力；遲延之債務，以支付
    金錢為標的者，債權人得請求依法定利率計算之遲延利息；
    應付利息之債務，其利率未經約定，亦無法律可據者，週年
    利率為5％，民法第229條第2項、第233條第1項前段及第203
    條分別定有明文。本件起訴狀繕本於111年6月9日送達於被
    告戶籍地並由被告同居人收受，有本院送達證書可稽（見本
    院卷第69頁），原告自得請求被告給付自起訴狀繕本送達翌
    日即111年6月10日起至清償日止，按週年利率5％計算之利息
    。
五、綜上所述，原告依侵權行為及保險代位之法律關係，請求被
    告給付10,498元，及自起訴狀繕本送達翌日即111年6月10日
    起至清償日止，按法定利率即週年利率5％計算之利息，為有
    理由，應予准許；至原告逾此範圍之請求，為無理由，應予
    駁回。
六、本件原告勝訴部分，係就民事訴訟法第427條1項訴訟適用簡
    易程序所為被告敗訴之判決，爰依同法第389條第 1項第3款
    規定，職權宣告假執行。
七、訴訟費用負擔之依據：民事訴訟法第79條。本件訴訟費用額
    ，依後附計算書確定如主文所示金額。
中　　華　　民　　國　　111 　 年　　8　　月　　24　　日
                  臺灣新北地方法院板橋簡易庭
                    法  官  吳孟竹
計   算   書
項        目        金   額（新臺幣）        備     註
第一審裁判費            1,000元
合        計            1,000元           其中456元由被
                                          告負擔，餘由原
                                          告負擔。
上列為正本係照原本作成。
如不服本判決，應於收受送達後20日內以違背法令為理由向本院
提出上訴狀（上訴理由依法應表明一、原判決所違背之法令及其
具體內容。二、依訴訟資料可認為原判決有違背法令之具體事實
。）如於本判決宣示後送達前提起上訴者，應於判決送達後20日
內補提上訴理由書（須附繕本），如未於上訴後20日內補提合法
上訴理由書，法院得逕以裁定駁回上訴。
中　　華　　民　　國　　111 　 年　　8　　月　　24　　日
                               書記官  李庭君
附表
-----
折舊時間           金額
第1年折舊值        12,533×0.369=4,625
第1年折舊後價值    12,533-4,625=7,908
第2年折舊值        7,908×0.369=2,918
第2年折舊後價值    7,908-2,918=4,990
第3年折舊值        4,990×0.369×(3/12)=460
第3年折舊後價值    4,990-460=4,530